【裁判字號】    98,訴,581
【裁判日期】    980630
【裁判案由】    毒品危害防制條例
【裁判全文】
臺灣基隆地方法院刑事判決              98年度訴字第581號
公  訴  人  臺灣基隆地方法院檢察署檢察官
被      告  甲○○
上列被告因毒品危害防制條例案件，經檢察官提起公訴（98年度
毒偵字第730號），被告於準備程序中就被訴事實為有罪之陳述
，受命法官於聽取當事人之意見後，由本院合議庭裁定由受命法
官獨任以簡式審判程序判決如下：
    主    文
甲○○施用第一級毒品，累犯，處有期徒刑捌月。扣案第一級毒
品海洛因肆包（合計淨重點零玖公克、空包裝總重零點捌零公
克）併同無從與之完全析離之分裝袋、摻有第一級毒品海洛因之
香菸壹支、含有第一級毒品海洛因殘渣袋陸只（殘渣無法析離）
，均沒收銷燬之，注射針筒壹支、電子磅秤壹個，均沒收。又施
用第二級毒品，累犯，處有期徒刑伍月。扣案第二級毒品甲基安
非他命包（毛重點陸公克）併同無從與之完全析離之分裝袋
，均沒收銷燬之，分裝盒壹個沒收。應執行有期徒刑拾月。扣案
第一級毒品海洛因肆包（合計淨重點零玖公克、空包裝總重零
點捌零公克）併同無從與之完全析離之分裝袋、摻有第一級毒品
海洛因之香菸壹支、含有第一級毒品海洛因殘渣袋陸只（殘渣無
法析離）、第二級毒品甲基安非他命包（毛重點陸公克）併
同無從與之完全析離之分裝袋，均沒收銷燬之；注射針筒壹支、
電子磅秤壹個、分裝盒壹個，均沒收。
    犯罪事實及理由
一、甲○○前於民國95年間，因施用毒品案件，經臺灣士林地方
    法院裁定送觀察、勒戒後，認有繼續施用毒品之傾向，再以
    裁定令入戒治處所施以強制戒治，於96年5月30日執行完畢
    釋放。又於95年間，因持有毒品案件，經臺灣士林地方法院
    以95年度訴字第318號判處有期徒刑8月，後經減刑為有期徒
    刑4月確定，於96年7月26日執行完畢。詎其猶不知悔改，於
    前開強制戒治完畢釋放後5年內，基於施用第一級毒品海洛
    因之犯意，於98年4月2日19時許，在基隆市安樂區○○○路
    55號5樓租屋處，以將海洛因倒入注射針筒加水混合注射身
    體方式，施用第一級毒品海洛因1次；另基於施用第二級毒
    品甲基安非他命之犯意，於同日施用海洛因後，在上址以將
    甲基安非他命放置於鋁箔紙上，用火燒烤吸食煙霧方式，施
    用第二級毒品甲基安非他命1次。嗣於同日21時30分許，為
    警在上址查獲，並扣得第一級毒品海洛因4包（合計淨重3.
    09公克、空包裝總重0.80公克）、摻有第一級毒品海洛因之
    香菸1支、含有第一級毒品海洛因殘渣袋6只（殘渣無法析離
    ）、第二級毒品甲基安非他命3包（毛重3.6公克），及其所
    有供施用海洛因用之注射針筒1支、電子磅秤1個、其所有供
    裝盛甲基安非他命用之分裝盒1個。
二、前開犯罪事實，有下列證據可證：
  1.被告甲○○於警詢、偵訊及本院之自白。
  2.基隆市警察局第一分局偵查隊搜索扣押筆錄、扣押物品目錄
    表、查獲現場照片、基隆市警察局第一分局偵查隊查獲涉嫌
    毒品案件毒品初步檢驗報告、臺灣尖端先進生技醫藥股份有
    限公司98年4月17日濫用藥物檢驗報告、基隆市警察局第一
    分局偵辦毒品案件尿液檢體對照表、法務部調查局濫用藥物
    實驗室98年4月28日調科壹字第09823013370號海洛因鑑定書
    。
  3.臺灣基隆地方法院檢察署刑案資料查註紀錄表、臺灣高等法
    院被告全國前案紀錄表各1份：證明被告前揭經送強制戒治
    執行完畢後「5年內再犯」本件施用毒品案件，及其受有期
    徒刑之執行完畢後，5年內故意再犯本案有期徒刑以上之罪
    ，為累犯等事實。
三、刑之酌科部分：本院審酌被告犯罪之動機、曾有施用毒品之
    前科，仍不知戒除毒癮，竟又施用毒品，惡性非輕，惟念及
    其犯後坦承犯行、所犯乃戕害自己身心健康，尚未危及他人
    等一切情狀，量處如主文所示之刑，並定應執行刑。
四、扣案之白色粉末4包（合計淨重3.09公克、空包裝總重0.80
    公克）、摻有第一級毒品海洛因之香菸1支、含有第一級毒
    品海洛因殘渣袋6只（殘渣無法析離）、第二級毒品甲基安
    非他命3包（毛重3.6公克），分屬毒品危害防制條例第2條
    第1、2項所列管之第一級毒品海洛因及第二級毒品甲基安非
    他命，業如前述，併同各該無從與之完全析離之分裝袋，均
    應依毒品危害防制條例第18條第1項前段規定，沒收銷燬之
    。又扣案注射針筒1支、電子磅秤1個，係被告所有供施打海
    洛因所用之物，扣案分裝盒1個，係被告所有供裝盛甲基安
    非他命用，業據其供述在卷，均爰依刑法第38條第1項第2款
    之規定，併予宣告沒收。
五、據上論斷，應依刑事訴訟法第273條之1第1項、第299條第1
    項前段、第310條之2、第454條，毒品危害防制條例第10條
    第1項、第2項、第18條第1項前段，刑法第11條前段、第47
    條第1項、第51條第5款、第38條第1項第2款，判決如主文。
本案經檢察官乙○○到庭執行職務。
中    華    民    國    98    年    6     月    30    日
                  刑事第三庭法    官  陳姵君
以上正本證明與原本無異。
如不服本判決應於收受本判決後10日內向本院提出上訴書狀，其
未敘述上訴理由者，並得於提起上訴後10日內向本院補提理由書
狀（均須按他造當事人之人數附繕本）「切勿逕送上級法院」。
中    華    民    國    98    年    6     月    30    日
                            書 記 官  王佩珠
毒品危害防制條例第10條第1項、第2項
施用第一級毒品者，處 6 月以上 5 年以下有期徒刑。
施用第二級毒品者，處 3 年以下有期徒刑。


司法院資訊處製作；財團法人民間司法改革基金會備份。
